【裁判字號】    95,訴,2079
【裁判日期】    951229
【裁判案由】    毒品危害防制條例
【裁判全文】
臺灣彰化地方法院刑事判決              95年度訴字第2079號
公  訴  人  臺灣彰化地方法院檢察署檢察官
被      告  黃ＯＯ
上列被告因違反毒品危害防制條例案件，經檢察官提起公訴（95
年度毒偵字第4318、4571號），被告於本院準備程序中就被訴事
實為有罪之陳述，經本院合議庭裁定由受命法官獨任依簡式審判
程序審理，判決如下：
    主    文
黃ＯＯ施用第一級毒品，累犯，處有期徒刑捌月；又施用第一級
毒品，累犯，處有期徒刑玖月，扣案之第一級毒品海洛因貳包（
合計驗餘淨重零點零柒公克）沒收銷燬之，上開第一級毒品包裝
袋貳只沒收。主刑部分應執行有期徒刑壹年貳月。
    犯罪事實
一、黃ＯＯ前因施用毒品案件，經本院以92年度少調字第651 號
    裁定送觀察、勒戒後，認無繼續施用毒品之傾向，已於民國
    93年8 月26日執行完畢釋放；再因施用毒品案件，經本院以
    94年度訴緝字第45號判決判處有期徒刑7 月確定，已於95年
    6 月3 日縮刑期滿執行完畢。猶不思悔改，於前揭觀察、勒
    戒執行完畢釋放後5 年內，復分別基於施用第一級毒品海洛
    因之個別犯意，先後(1)於95年7 月30日晚上8 時許，在彰化
    縣伸港鄉○○○○○道路旁、(2)於95年11月9 日上午10時整
    ，在其位於Ｚ0000000000000000號之住處
    ，以將海洛因加水混合後以注射針筒注射體內之方式，分別
    施用第一級毒品海洛因各1 次。嗣先於95年7 月31日晚上，
    因係列管毒品人口，經臺灣彰化地方法院檢察署檢察官核發
    強制採驗尿液許可書並為警採驗尿液，結果呈嗎啡陽性反應
    ；再於95年11月9 日下午2 時許，在彰化縣和美鎮和中廣場
    前為警查獲，並扣得其所有之第一級毒品海洛因2 包（合計
    驗餘淨重0.07公克）。
二、案經彰化縣警察局和美分局報告臺灣彰化地方法院檢察署檢
    察官偵查起訴。
    理    由
一、被告黃ＯＯ於準備程序中，先就前揭犯罪事實為有罪之陳述
    ，且所犯係死刑、無期徒刑、最輕本刑為3 年以上有期徒刑
    以外之罪，經本院合議庭依刑事訴訟法第273 條之1 第1 項
    之規定，裁定由法官一人獨任進行簡式審判程序，合先敘明
    。
二、上開犯罪事實，業據被告於本院審理中坦承不諱，且被告於
    前揭時地獲案後，經採其尿液送驗之結果，均確呈嗎啡陽性
    反應（按一般施用海洛因者會在其體內代謝為嗎啡成分殘留
    ，並經由尿液排出），有臺灣彰化地方法院檢察署檢察官強
    制到場（強制採驗尿液）許可書、列管毒品人口尿液檢體採
    集送驗紀錄表、彰化縣警察局和美分局委託檢驗尿液代號與
    真實姓名對照認證單、詮昕科技股份有限公司5B130033、00
    000000號濫用藥物尿液檢驗報告各1 份附卷可稽；另扣案之
    白色粉末2 包，經送法務部調查局鑑驗，確為第一級毒品海
    洛因（合計驗餘淨重0.07公克）無訛，此有法務部調查局95
    年12月5 日調科壹字第09523043360 鑑定書1 份可憑，足徵
    被告自白與事實相符，堪予採信。
三、按因毒品危害防制條例第20條對少年及非少年犯施用毒品案
    件，均有觀察、勒戒及強制戒治之保安處分程序，而該條例
    第23條第2 項並未區分前犯之觀察、勒戒或強制戒治係少年
    保護程序之觀察、勒戒及強制戒治，或係非少年刑事程序之
    觀察、勒戒及強制戒治，故縱使被告前係依少年保護程序受
    觀察、勒戒或強制戒治執行完畢釋放，經法院為不付審理裁
    定，依少年事件處理法第83條第1 項規定應視為未受該宣告
    ，但仍無礙於以該次執行完畢釋放日作為毒品危害防制條例
    第23條第2 項所規定「觀察、勒戒或強制戒治執行完畢釋放
    」之起算基準。查被告前因施用毒品案件，經本院以92年度
    少調字第651 號裁定送觀察、勒戒後，認無繼續施用毒品之
    傾向，已於93年8 月26日執行完畢釋放，有臺灣高等法院被
    告前案紀錄表1 份在卷可參，被告於前揭觀察、勒戒執行完
    畢釋放後5 年內，再犯施用毒品犯行，亦堪認定。本案事證
    已臻明確，被告施用第一級毒品海洛因犯行堪予認定，應依
    法論科。
四、核被告所為，均係犯毒品危害防制條例第10條第1 項之施用
    第一級毒品罪。其為供己施用而於施用前及施用前後持有海
    洛因之低度行為，各為其施用之高度行為所吸收，均不另論
    罪。其所犯之二次施用第一級毒品罪，犯意各別，應予分論
    併罰。至起訴書雖認被告自95年7 月底某日起至同年11月9
    日上午10許，另有多次施用第一級毒品之犯行，與上揭二次
    施用第一級毒品海洛因之犯行為包括一罪等語，惟按被告之
    自白，不得作為有罪判決之唯一證據，仍應調查其他必要之
    證據，以察其是否與事實相符，刑事訴訟法第156 條第2 項
    定有明文。查被告固於本院審判時自白於前揭2 次施用行為
    間，另有多次施用第一級毒品之犯行，有時候隔1 星期，有
    時候隔更久才施用1 次，最長有隔1 個多月等語，然除被告
    上開自白外，此部份之犯行既無其他證據足以證明，復無任
    何尿液檢驗報告可供本院查核，自難僅憑被告之自白遽認被
    告確有此部份之犯行，而被告上開犯罪事實所示二次施用海
    洛因犯行之時間相距逾3 個月，亦難認有何包括一罪之關係
    ，附此敘明。又查被告曾因施用毒品案件，經本院以94年度
    訴緝字第45號判決判處有期徒刑7 月確定，已於95年6 月3
    日縮刑期滿執行完畢，有臺灣高等法院被告前案紀錄表乙紙
    附卷可憑，其受此有期徒刑執行完畢後，5 年以內故意再犯
    有期徒刑以上之罪，為累犯，應依法加重其刑。爰審酌被告
    因施用毒品案件經法院判刑確定後，甫於95年6 月3 日執行
    完畢，仍不知悔改，竟又復行施用毒品，足見其自制能力尚
    有未足，有接受相當期間監禁教化之必要，以促其及早矯正
    吸毒惡習；惟念及被告犯罪之動機、目的，其犯罪手段僅係
    戕害自己之身心、施用毒品時間及犯罪後坦承犯行之態度等
    一切情狀，分別量處如主文所示之刑，並定其應執行之刑，
    以示懲儆。於95年11月9 日扣案被告所有之海洛因2 包（合
    計驗餘淨重0.07公克），核均屬毒品危害防制條例第2 條第
    2 項第1 款之第一級毒品，依從刑從屬於主刑之原則，均應
    依同條例第18條第1 項前段之規定，於上開犯罪事實(2)所示
    犯行之罪項下諭知沒收銷燬之；又扣案之供前開第一級毒品
    包裝用之外包裝袋2 只，依上揭法務部調查局之鑑定報告記
    載有（空包裝總重0.50公克），顯係可與上開毒品分離之物
    ，而其主要作用在於包裹毒品，防其裸露、潮濕，便於被告
    攜帶施用毒品，且均屬被告所有，業據被告供承在卷，爰均
    依刑法第38條第1 項第2 款之規定於同上之罪項下宣告沒收
    之。
據上論斷，應依刑事訴訟法第273 條之1 第1 項、第299 條第1
項前段，毒品危害防制條例第10條第1 項、第18條第1 項前段，
刑法第11條前段、第51條第5 款、第47條第1 項、第38條第1 項
第2 款，判決如主文。
本案經檢察官高如應到庭執行職務。
中    華    民    國    95    年    12    月    29    日
                  刑事第一庭  法  官  吳永梁
以上正本證明與原本無異。
如不服本判決，應於判決送達後10日內向本院提出上訴狀 (須附
繕本)。
中    華    民    國    95    年    12    月    29    日
                              書記官  陳美敏
附錄論罪科刑法條全文：
毒品危害防制條例第10條
施用第一級毒品者，處6 月以上5 年以下有期徒刑。
施用第二級毒品者，處3 年以下有期徒刑。


司法院資訊處製作；財團法人民間司法改革基金會備份。
